【裁判字號】    97,易,999
【裁判日期】    970924
【裁判案由】    竊盜
【裁判全文】
臺灣高雄地方法院刑事判決               97年度易字第999號
公  訴  人  臺灣高雄地方法院檢察署檢察官
被      告  丙○○
被      告  丁○○
上列被告因竊盜案件，經檢察官提起公訴（97年度偵緝字第1796
、1798號），嗣因被告就被訴事實為有罪之陳述，經本院裁定依
簡式審判程序審理，判決如下：
    主  文
丙○○共同犯竊盜罪，累犯，處有期徒刑陸月，如易科罰金，以
新臺幣壹仟元折算壹日。
丁○○共同犯竊盜罪，處有期徒刑肆月，如易科罰金，以新臺幣
壹仟元折算壹日。
    事  實
一、丙○○前於民國93年11月迄94年2 月間因犯共同連續攜帶兇
    器竊盜罪，經本院以94年簡上字第385 號判處有期徒刑1 年
    ，於96年3 月23日經縮刑假釋出監並付保護管束，於96年3
    月27日保護管束期滿，假釋未被撤銷而以已執行論（構成累
    犯）。
二、詎丙○○仍不知悔改，與其兄丁○○復共同基於意圖為自己
    不法所有之竊盜犯意聯絡，於97年1 月3 日16時30分許，由
    丁○○騎乘車號H52-128 號機車搭載丙○○，至高雄縣美濃
    鎮龍肚里柳樹塘8 之6 號前，由丙○○在車上把風，丁○○
    則徒手竊取乙○○所有絞肉機1 台，得手後置於上開機車前
    踏板處，並一同載至高雄縣內門鄉內豐村十三甲2 號向不知
    情之侯榮原（業由檢察官以97年度偵字第6264號為不起訴處
    分）經營之「正豐資源回收場」販售變現，並將所得花用殆
    盡。嗣經乙○○之姪黃郁芳目睹後報警處理，經警循線查獲
    ，並在上開資源回收場查獲絞肉機1 台（已發還乙○○），
    始查悉上情。
三、案經高雄縣政府警察局旗山分局報請臺灣高雄地方法院檢察
    署檢察官偵查起訴。
    理  由
一、本件被告丙○○、丁○○2 人所犯均係死刑、無期徒刑、最
    輕本刑為3 年以上有期徒刑以外之罪，其於準備程序中就被
    訴事實均為有罪之陳述，經本院告知簡式審判程序之旨，並
    聽取當事人之意見後，改依簡式審判程序審理。又本件卷內
    之物證、書證等證據，依同法第273 條之2 規定，不受第15
    9 條第1 項關於傳聞法則規定之限制，依法均有證據能力，
    合先敘明。
二、訊據被告2 人對於前開犯罪事實均坦承不諱（見本院卷第46
    頁），並有證人即告訴人乙○○、證人侯榮原於警詢及偵訊
    中之證述（分見警(一)卷第9 至11頁、97年度偵字第6264號卷
    第9 、10、19、20頁）、證人黃郁芳於警詢之陳述（見警(一)
    卷第12、13頁）、高雄縣政府警察局旗山分局龍肚派出所搜
    索扣押筆錄、扣押物品目錄表、贓物認領保管單及照片2 張
    （見警(一)卷第14至20頁）可資佐證，足見被告2 人前開任意
    性自白與事實相符，被告犯行堪予認定，應依法論罪科刑。
三、核被告2 人所為，均係犯刑法第320 條第1 項竊盜罪。被告
    2 人就上開犯行間，有犯意之聯絡及行為之分擔，應論以共
    同正犯。被告丙○○曾有如事實欄一所示之論罪科刑前科，
    有臺灣高等法院被告前案紀錄表1 份附卷可稽（見本院卷第
    9 至11頁），其於前開有期徒刑執行完畢後5 年內，再故意
    犯本件有期徒刑以上之罪，為累犯，應依刑法第47條第1 項
    之規定加重其刑。爰審酌被告丙○○有前揭如事實欄一所示
    之竊盜犯行；被告丙○○則因犯施用第二級毒品、搶奪等罪
    ，分別經本院及臺灣高等法院高雄分院以93年度簡字第2910
    號及93年度上訴字字939 號判決，各判處有期徒刑4 月、1
    年，並經臺灣高等法院高雄分院以94年度聲字第18號合併定
    應執行刑1 年3 月，又因犯攜帶兇器竊盜、連續施用第一、
    二級毒品罪，分別經本院以93年度簡字第5689號及94年度訴
    字第483 號判決，各判處有期徒刑6 月、1 年4 月、10月，
    嗣經本院以96年度聲減字第252 號裁定減刑並合併定應執行
    刑1 年2 月又15日，前揭各罪接續執行，於96年7 月13日經
    縮刑假釋出監並付保護管束，於97年1 月18日保護管束期滿
    ，假釋未被撤銷而以已執行論，此有臺灣高等法院被告前案
    紀錄表1 份在卷可稽（見本院卷第12至16頁），雖未構成累
    犯，然被告2 人竟又於97年1 月3 日為本件犯罪，足見前案
    偵審之程序不足以使渠等心生警惕，本件竊盜所得之絞肉機
    1 台雖遭警即時查獲，已由被害人取回而未生實害，然竊得
    之絞肉機1 台，據被害人所稱價值約新臺幣3 千元（見警(一)
    卷第11頁反面），以及被告丁○○始終坦承犯行，被告丙○○雖一度於偵查中翻異前詞，惟於本院審理中亦坦認犯行，
    被告2 人犯罪後態度尚佳，並均表明悔意、彼此間參與本案
    犯行之分工程度，及個別之犯罪動機、目的、手段、以及犯
    行對於社會安全潛在之危害非輕等一切情狀，分別量處如主
    文所示之刑，並考量本件犯罪情節之輕重及被告2 人均係國
    中畢業，彼此之職業、經濟狀況等情（分見警(一)卷第5 、7
    頁之警詢筆錄基本資料欄），各諭知如主文所示之易科罰金
    之折算標準。至公訴檢察官雖對被告2 人均具體求刑應判處
    有期徒刑5 月（見本院卷第47頁），然本院復審酌上開各情
    之差異，認被告2 人應分別論以主文所示之刑為適當，方可
    達罰當其罪之目的，公訴檢察官之求刑於被告間之輕重稍屬
    失衡，附此敘明。
據上論斷，應依刑事訴訟法第273 條之1 第1 項、第284 條之1
、第299 條第1 項前段，刑法第28條、第320 條第1 項、第47條
第1 項、第41條第1 項前段，刑法施行法第1 條之1 ，判決如主
文。
本案經檢察官甲○○到庭執行職務。
中    華    民    國    97    年    9     月    24    日
                  刑事第十七庭  法  官  林建鼎
以上正本證明與原本無異。
如不服本判決應於收受本判決後10日內向本院提出上訴書狀，並
應敘述具體理由，如未敘述上訴理由者，應於上訴期間屆滿後20
日內補提理由書狀於本院（均須按他造當事人之人數附繕本）「
切勿逕送上級法院」。
中    華    民    國    97    年    9     月    24    日
                                書記官  林秀敏
附錄論罪法條：中華民國刑法第320條
意圖為自己或第三人不法之所有，而竊取他人之動產者，為竊盜
罪，處5 年以下有期徒刑、拘役或 5 百元以下罰金。
意圖為自己或第三人不法之利益，而竊佔他人之不動產者，依前
項之規定處斷。
前二項之未遂犯罰之。


司法院資訊處製作；財團法人民間司法改革基金會備份。
